【裁判字號】    97,交聲,1609
【裁判日期】    971218
【裁判案由】    違反道路交通管理處罰條例聲明異議
【裁判全文】
臺灣士林地方法院交通事件裁定        97年度交聲字第1609號
原處分機關  交通部公路總局台北區監理所蘆洲監理站
異  議  人
即受處分人  甲○○
上列異議人即受處分人因違反道路交通管理處罰條例案件，對於
交通部公路總局台北區監理所蘆洲監理站民國97年11月12日所為
之處分（原處分案號：北監蘆字第裁46-C00000000號）聲明異議
，本院裁定如下：
    主  文
異議駁回。
    理  由
一、按汽車駕駛人，行經有燈光號誌管制之交岔路口闖紅燈者，
    處新臺幣（下同）1,800 元以上5,400 元以下罰鍰，道路交
    通管理處罰條例第53條第1 項定有明文；次按汽車駕駛人，
    違反同條例第53條者，除依原條款處罰鍰外，並記違規點數
    3 點，同條例第63條第1 項第3 款亦定有明文。又按車輛面
    對圓形紅燈時，仍逕予穿越路口至銜接路段，不論左轉、直
    行、迴轉，均屬闖紅燈之行為。
二、原處分意旨略以：本件異議人即受處分人甲○○，於民國97
    年9 月30日下午3 時23分許，騎乘車牌號碼CKC-957 號重型
    機車，由淡水市區往新市鎮方向行駛，行經淡水鎮○○○路
    ○段247 巷路口時，遇紅燈卻未依號誌指示停、等，逕自違
    規左轉進入同段247 巷內，為臺北縣政府警察局淡水分局執
    勤員警攔停舉發，原處分機關爰依道路交通管理處罰條例第
    53條第1 項、第63條第1 項第3 款規定，處罰鍰1,800 元，
    並記違規點數3 點等語。
三、異議意旨略以：伊駕車行經該處路口，於綠燈時與一輛發財
    車併行，因該部發財車一下要轉，一下又要直行，伊被快車
    道上之發財車擋住，因此較慢左轉，員警有看到此一情形，
    攔停時有問我為何不直行，伊認並未違規，因此未於舉發通
    知單上簽名等語。
四、經查：
  (一)本件異議人甲○○於上揭時間騎乘車牌號碼CKC-957 號之重
    型機車行經台北縣淡水鎮○○○路○ 段與247 巷口，經警攔
    停舉發有「紅燈左轉」之違規事實，為異議人所不爭執（見
    本院97年12月5 日訊問筆錄），並有違反道路交通管理事件
    通知單影本1 份附卷可稽，此部分之事實已堪認定。
  (二)證人即舉發員警乙○○於本院證稱：當日我站在中山北路一
    段247 巷，即庭呈照片三的位置，是在247 巷旁邊的一個制
    高點，247 巷之號誌如為綠燈，中山北路往三芝方向即是紅
    燈，舉發當時我看到247 巷口號誌已是綠燈後約30秒，異議
    人騎乘機車從中山北路一段往三芝方向直接左轉進入至247
    巷，由內側車道左轉，並無在路口等待，也沒有看見異議人
    所稱之發財車擋住路口，異議人表示沒有違規左轉所以拒絕
    簽收，沒有提到被其他車輛擋住等語明確（見本院卷第17-2
    0 頁），並提出現場圖、現場照片3 張在卷可參。另依員警
    庭呈現場照片顯示，證人乙○○當時所處之位置，可清楚看
    見中山北路一段247 巷口號誌與中山一路路口道路狀況，異
    議人亦不否認當時其舅舅確實有經過該處，此與證人乙○○
    證述之情節復相吻合（見本院卷第19頁），證人既係近距離
    目視違規闖紅燈之事實，以一般執勤員警之專業訓練而言，
    對於該職務上事項之觀察力遠較一般人更為專注，誤判、誤
    認之可能性極低，應有可信之處，且證人與異議人素不相識
    ，復無怨隙，應無甘冒觸犯偽證重罪，故意構詞誣陷異議人
    之可能，其證言自得為本院判斷之依據。
  (三)異議人雖辯稱因前方發財車車阻擋路口以致延滯左轉云云，
    然車輛行經路口本來就應該循序向前行駛，若前方有車輛阻
    擋，以致於燈號變換喪失路權而無法繼續通行，駕駛人於法
    自仍應遵照標誌、號誌之指示停駛，自不得以此據以主張自
    己仍可繼續前行，要屬當然，況且異議人違規當時路口並無
    發財車阻擋乙節，已據證人證述如前。是異議人前開所辯，
    實屬空言，委無足採。
五、綜上所述，異議人確有於前揭時、地行經有燈光號誌管制交
    叉路口闖越紅燈之違規行為，從而原處分機關依道路交通管
    理處罰條例第53條第1項之規定，裁處異議人1,800元罰緩，
    並依同條例第63條第1項第3款之規定，記違規點數3點，核
    無違誤，本件異議人之異議為無理由，應予駁回。
據上論斷，應依道路交通案件處理辦法第19條，裁定如主文。
中    華    民    國    97    年    12    月    18    日
                  交通法庭法  官    汪梅芬
以上正本證明與原本無異。
如不服本裁定，應於送達後5日內，向本院提出抗告狀。
                          書記官    陳佳伶
中    華    民    國    97    年    12    月    18    日


司法院資訊處製作；財團法人民間司法改革基金會備份。
